臺灣屏東地方法院刑事判決
                                      109年度易字第458號
公  訴  人  臺灣屏東地方檢察署檢察官
被      告  鄭羽伸


選任辯護人  林雪娟律師
被      告  林  玉




上列被告等因違反臺灣地區與大陸地區人民關係條例案件，經檢
察官提起公訴（109年度偵字第1466號），被告2人均於準備程序
期日就被訴事實為有罪之陳述，經合議庭裁定由受命法官依簡式
審判程序獨任審理，判決如下：
    主  文
鄭羽伸共同犯臺灣地區與大陸地區人民關係條例第八十三條第一
項之非法留用大陸地區人民罪，處有期徒刑參月，如易科罰金，
以新臺幣壹仟元折算壹日。扣案如附表一所示之物均沒收；未扣
案之犯罪所得新臺幣貳拾壹萬零參佰柒拾伍元，及人民幣壹佰零
捌元均沒收，於全部或一部不能沒收或不宜執行沒收時，追徵其
價額。
林玉共同犯臺灣地區與大陸地區人民關係條例第八十三條第一項
之非法留用大陸地區人民罪，處有期徒刑參月，如易科罰金，以
新臺幣壹仟元折算壹日。扣案如附表一所示之物均沒收；未扣案
之犯罪所得新臺幣貳拾壹萬零參佰柒拾伍元，及人民幣壹佰零捌
元均沒收，於全部或一部不能沒收或不宜執行沒收時，追徵其價
額。
    事  實
一、鄭羽伸、林玉為夫妻關係，並為址設屏東縣○○鎮○○路000○0
    號「嘉年華視唱中心」之共同實際負責人，其等並以每月新
    臺幣（下同）6,000元之代價委由林威呈（由本院另以簡易
    判決處刑）擔任「嘉年華視唱中心」之登記名義負責人。鄭
    羽伸、林玉及林威呈明知不得留用大陸地區人民在臺灣地區
    從事未經許可或與許可範圍不符之工作，竟仍自民國108年7
    月22日起至109年1月20日止，留用以觀光或探親名義入境臺
    灣之大陸地區人民林巧燕、陳麗琴、曹夢詩、張穎惠、黃碧
    惠、陳玲及如附表三所示之人（下稱大陸籍女子）在上址視
    唱中心內，從事陪同在場消費之客人飲酒、聊天等工作，收
    費方式為每位大陸籍女子每2小時收取600元之坐檯費用（於
    同時段可轉檯至不同包廂），其中大陸籍女子可分得500元
    ，林玉、鄭羽伸則共同取得100元。鄭羽伸、林玉2人並推由
    林威呈負責駕車載送客人及大陸籍女子等工作。嗣法務部調
    查局屏東縣調查站（下稱屏東縣調站）於109年1月20日21時
    30分許，持本院核發之109年度聲搜字第55號搜索票前往上
    址視唱中心執行搜索，並扣得如附表一所示之物（另同時扣
    得與本案無關之如附表二所示之物），始悉上情。
二、案經屏東縣調站移送臺灣屏東地方檢察署偵查後起訴。
    理  由
一、本案被告鄭羽伸、林玉（下合稱被告2人）所犯係死刑、無
    期徒刑、最輕本刑為3年以上有期徒刑以外之罪，其等於準
    備程序中就被訴事實為有罪之陳述，經法官告知簡式審判程
    序之旨，並聽取當事人之意見後，本院認為適宜進行簡式審
    判程序審理，合先敘明。
二、上揭犯罪事實，業據被告2人於調查站詢問（以下簡稱調詢
    ）、偵訊及本院審理時均坦承不諱（調卷第9至13、17至20
    頁；偵卷第67至75頁；本院卷第281、288頁），核與證人即
    同案被告林玉、鄭羽伸、林威呈於調詢、偵訊，證人即大陸
    籍女子林巧燕、陳麗琴、曹夢詩、張穎惠、黃碧惠、陳玲（
    下合稱證人林巧燕等人）於調詢時之證述大致相符（調卷第
    9至13、17至28、37至40、53至56、65至68、81至83、93至9
    5頁；偵卷第69至81頁），並有如附表一所示之物扣案可證
    。復有嘉年華視唱中心營業登記資料，內政部移民署南區事
    務大隊屏東縣勤隊執行查察營業（工作）處所紀錄表，本院
    109年度聲搜字第55號搜索票、屏東縣調站搜索扣押筆錄、
    扣押物品目錄表、扣押物品收據，大陸籍女子之申請及出入
    境資料、中華民國臺灣地區入出境許可證、往來臺灣通行證
    ，扣押物品及現場照片等件在卷可佐（調卷第29至35、41至
    51、69至79、85至91、97至105、119至127、135至151、163
    至164、169至181、199頁；偵卷第19至47頁），堪認被告2
    人上開任意性自白均核與客觀事實相符，可以採信。而嘉年
    華視唱中心之設立日期為108年7月22日，有前引嘉年華視唱
    中心營業登記資料存卷可參，故起訴書所載之犯罪時間「10
    8年7月間」應特定為108年7月22日，附此敘明。本案事證明
    確，被告2人犯行均堪以認定，自俱應依法論科。
三、論罪科刑：
  ㈠按臺灣地區與大陸地區人民關係條例第15條第4款所規定之「
    僱用」行為，應指僱請大陸地區人民從事未經許可工作，而
    成立僱傭關係，並因此支付對價予大陸地區人民為要件，若
    容留大陸地區人民工作，而彼此間無僱傭關係，大陸地區人
    民係以其他方式獲取利益時，則應屬該款所規定之「留用」
    。至同條例第15條第5款所謂之「居間」則係指當事人約定
    ，一方為他方報告訂約之機會，或為訂約之媒介，他方給付
    報酬之契約，民法第565條亦有明文，是居間有兩種型態，
    一為報告居間（或稱指示居間），即受他人之委託，搜索及
    報告可與訂約之相對人，以供訂約之機會；一為媒介居間，
    即周旋於他人間，作為契約當事人雙方訂立契約之媒介，使
    雙方訂立契約。經查，嘉年華視唱中心之收費方式為每位大
    陸籍女子每2小時600元之坐檯費，由陪酒坐檯之大陸籍女子
    取得其中之500元，被告2人則共同取得其餘之100元等情，
    為被告2人於本院審理時供承明確（本院卷第289頁），並與
    前引之證人林巧燕等人證述相符，是陪酒坐檯之大陸籍女子
    與嘉年華視唱中心間實乃彼此相互合作以獲利之關係，而非
    上下從屬之僱傭關係甚明。再者，被告2人為嘉年華視唱中
    心之實際投資及負責人，業經本院認定如前，是被告2人顯
    然係為其等自己所經營之事業容留大陸地區人民工作，而非
    為他人居中媒介大陸地區人民從事坐檯陪酒之工作。故核被
    告2人所為，均係違反臺灣地區與大陸地區人民關係條例第1
    5條第4款規定留用大陸地區人民在臺灣地區從事未經許可之
    工作，而犯同條例第83條第1項之非法留用罪。公訴意旨認
    被告2人意圖營利而居間介紹大陸地區人民在臺灣地區從事
    未經許可之工作，應依同條例第83條第2項之規定處罰，於
    法尚有未合，惟起訴之基本社會事實同一，爰依刑事訴訟法
    第300條規定變更起訴法條，且本院已於審理時諭知被告2人
    此部分所涉罪名（本院卷第280頁），而無礙於其等防禦權
    之行使，附此敘明。
　㈡又違反臺灣地區與大陸地區人民關係條例第15條第4款之規定
    ，應依同條例第83條第1項論處，其立法目的係為保護國家
    安全利益及本國人民就業機會，並非侵害個人法益之犯罪，
    自不以僱用、留用之人數而謂其係一行為侵害數個法益。是
    被告2人各別基於單一非法留用大陸地區人民工作之犯意，
    自108年7月22日起至109年1月20日為屏東縣調站查獲時止，
    於同一地點留用多名大陸地區人民在臺灣地區從事未經許可
    之工作之犯行，依上開說明，僅侵害單一國家法益，應僅論
    以單純一罪。
　㈢被告2人與同案被告林威呈間，就違反臺灣地區與大陸地區人
    民關係條例第15條第4款規定，留用大陸地區人民在臺灣地
    區從事未經許可之工作，而犯同條例第83條第1項之非法留
    用罪，有犯意聯絡及行為分擔，應論以共同正犯。
  ㈣爰審酌被告2人未慮及政府制定臺灣地區與大陸地區人民關係
    條例之目的，除為保護我國人民就業機會，以持續增進社會
    及經濟發展外，亦係基於考量兩岸政府或人民交流現狀，避
    免彼岸人民在臺非法工作，有損國家安全利益，其所為不但
    影響主管機關對於大陸地區人民於臺灣地區工作之有效管理
    ，並對於社會秩序之維持及就業競爭之公平性，均有危害，
    自應受有相當程度之刑事非難；兼衡其等非法留用大陸地區
    人民工作之期間自108年7月22日起至109年1月20日止，約7
    個月之久，並擔任嘉年華視唱中心實際投資及負責人之角色
    ，並衡酌：⒈被告鄭羽伸大學畢業之智識程度。現從事服務
    業，月收入約5、6萬元。已婚，無子女，現與被告林玉及祖
    父母同住；⒉被告林玉大學畢業之智識程度。現從事美妝工
    作，月收入約3、4萬元。已婚，無子女，現與被告鄭羽伸及
    其祖父母同住之家庭生活狀況等一切情狀（本院卷第290頁
    ），分別量處如主文所示之刑，並均諭知易科罰金之折算標
    準。
四、沒收部分：
  ㈠犯罪所得部分：
    按犯罪所得，屬於犯罪行為人者，沒收之；於全部或一部不
     能沒收或不宜執行沒收時，追徵其價額，刑法第38條之1第
    1項前段、第3項分別定有明文。復按共同正犯犯罪所得之沒
    收或追徵，應就各人所分得之數為之。倘共同正犯內部間，
    對於不法利得分配明確時，應依各人實際分配所得宣告沒收
    ；若共同正犯成員對不法所得並無處分權限，與其他成員亦
    無事實上之共同處分權限者，自不予諭知沒收。然若共同正
    犯各成員對於不法利得享有共同處分權限，惟彼此間分配狀
    況未臻具體或明確，自應負共同沒收之責，且參照民法第27
    1 條、民事訴訟法第85條第1 項前段等規定之法理，即係平
    均分擔之意（最高法院110年度台上字第1355號、109年度台
    上字第5870號刑事判決意旨參照）。而共同正犯各成員有無
    犯罪所得、所得數額，係關於沒收或追徵標的犯罪所得範圍
    之認定，因非屬犯罪事實有無之認定，並不適用「嚴格證明
    法則」，無須證明至毫無合理懷疑之確信程度，應由事實審
    法院綜合卷證資料，依自由證明程序釋明其合理之依據以認
    定之（最高法院110年度台上字第6307號判決意旨參照）。
    經查：
  ⒈被告2人之本案犯罪所得來源係從每位大陸籍女子每2小時收
    取600元之坐檯費中抽成100元，其餘500元則為坐檯大陸籍
    女子之報酬，此據被告2人於本院審理時供承明確（本院卷
    第289頁），並核與前引之證人林巧燕等人證述相符，故被
    告2人本案之犯罪所得應為大陸籍女子坐檯費用總額的6分之
    1一節應堪以認定。
　⒉關於本案被告2人實際犯罪所得計算依據之認定：
　⑴被告林玉於偵訊時供承：消費者來嘉年華視唱中心消費，錢
    是交給店內會計人員，小姐並沒有直接跟客人收錢等語（偵
    卷第69頁）。可知有關大陸籍女子坐檯之報酬，係由嘉年華
    視唱中心之會計人員向消費者收受並計算後再發放給大陸籍
    女子，而衡情為避免混淆大陸籍女子彼此之間，及其等與店
    家之間各自應取得之報酬，店家會計人員應會以書面紀錄各
    別大陸籍女子坐檯所應取得之金額及店家是否已給付其等完
    畢等情事。而依證人林巧燕於調詢時證述：我的花名是「小
    仙女」等語（調卷第25頁）；證人陳麗琴於調詢時證述：我
    的花名是「晴晴」，我平均1天收入約2,500元，迄今上班2
    天大約拿到5,000元左右等語（調卷第38至39頁）；證人曹
    夢詩於調詢時證述：我的花名是「小希」，我自109年1月18
    日、19日工作共2天，共領6,000元左右等語（調卷第55頁）
    ；證人張穎惠於調詢時證述：我的花名是「惠子」，我平均
    1天收入約2,000、3,000元，已經上班5天，大約拿到1萬至1
    萬5,000元之間等語（調卷第66至67頁）；證人黃碧惠於調
    詢時證述：我的花名是「開心」，我平均每日能領取3,000
    至5,000元左右。我工作至今共4天，總共賺取1萬多元等語
    （調卷第83頁）；證人陳玲於調詢時證述：我的花名是「陳
    晨」等語（調卷第94至95頁）。佐以扣案之大陸小姐工資表
    （即如附表一編號5所示之物）之記載內容（詳如附表三所
    示），分別有「時間」、「姓名」、「金額」、「付清」等
    4個欄位，而「姓名」欄位下確實填載有「小仙女」、「晴
    晴」、「小希」、「惠子」、「開心」、「陳晨」等上開證
    人林巧燕等人所述各自之花名。又細繹其上所記載之日期間
    距、金額，亦與上開證人陳麗琴、曹夢詩、張穎惠、黃碧惠
    所證述之工作天數及因此所獲得之報酬大致相符，此有如附
    表一編號5所示之物之紀錄內容附卷可考（本院卷第189至19
    6頁）。再參以被告林玉於最初調詢時尚供承：如附表一編
    號5所示之物是記載大陸籍小姐寄放在店內櫃檯的錢及日期
    等語（調卷第12頁）。是應可認定如附表一編號5所示之物
    即為紀錄本案大陸籍女子坐檯所取得報酬數額之內容。
　⑵依附表一編號5所示之物之記載內容（詳如附表三所示），大
    陸籍女子於被告2人所經營之嘉年華視唱中心坐檯，總計共
    獲有277萬6,500元及人民幣1,300元之報酬，而被告2人之犯
    罪所得為該數額之6分之1，業經本院認定如前，是被告2人
    本案之犯罪所得即為46萬2,750元【計算式：277萬6,500元/
    6=46萬2,750元】及人民幣216元【計算式：1,300元/6=216
    元，小數點以下無條件捨去）。又被告2人尚以每月6,000元
    之代價委由林威呈擔任嘉年華視唱中心之登記名義負責人，
    共計7個月，因此被告2人實際所受分配之犯罪所得應為42萬
    750元【計算式：46萬2,750元-6,000元x7個月=42萬750元】
    及人民幣216元。而被告2人彼此間就犯罪所得之分配狀況，
    未臻具體或明確，難以區別各人分受之數，依上開最高法院
    判決意旨，自應由其2人平均分擔犯罪所得，每人各為21萬0
    ,375元及人民幣108元，依刑法第38條之1第1項前段規定應
    諭知沒收，且上開犯罪所得並未扣案，依同條第3 項規定，
    於全部或一部不能沒收或不宜執行沒收時，追徵其價額。　
　⑶公訴意旨所指被告2人之犯罪所得為108年9月間(自9月21日至
    同月30日)淨利38萬699元、108年10月間淨利91萬783元、10
    8年11月間淨利70萬3,589元、108年12月間淨利41萬2,354元
    、109年1月間(自1月1日至19日)淨利28萬1,191元，總淨利
    合計為268萬8,616元。而觀諸卷內相關卷證內容，可知公訴
    意旨計算上開被告2人犯罪所得之依據為扣案之帳冊（週營
    收簿）（即如附表一編號2所示之物）內之記帳內容，此有
    該帳冊之記帳內容附卷可憑（本院卷第65至78頁）。然以之
    比對扣案之收支日報表（即如附表一編號3所示之物）中關
    於109年1月11日至同年月19日之收支紀錄，可知上開淨利是
    指嘉年華視唱中心向客人所收取之費用（含酒菜、菸、服務
    費等），扣除食材、酒類、水果、廚房、少爺或經理薪資等
    成本支出後之金額，此亦有該收支日報表之內容存卷可考（
    本院卷第80至88頁）。意即上開淨利金額已包含被告2人經
    營嘉年華視唱中心所獲得之其他利潤，而非單純僅有被告2
    人抽成大陸籍女子的坐檯費用。是公訴意旨以如附表一編號
    2所示之物內所載之淨利金額加總，認定被告2人共獲有268
    萬8,616元之犯罪所得，應有誤會，先予敘明。
　⑷至被告2人及辯護人雖辯稱：如附表一編號5所示之物之名稱
    「大陸小姐工資表」是由調查站人員自行加註，實際上該帳
    冊記載之內容是大陸籍女子自己帶錢來上班，怕把錢弄丟，
    所以先寄放在店家櫃台，「付清」是指她們離開時將寄放的
    錢取走的意思；且如以上開記載之金額換算大陸籍女子坐檯
    之時數，將有短短幾天就有多達數十甚至數百小時等顯然不
    合常情之工作時數；況且，如附表一編號5所示之物內並未
    見記載有大陸籍女子花名「小仙女」之人，又另一大陸籍女
    子花名「開心」之人於調詢時即表示入境多日且賺取有報酬
    ，惟如附表一編號5所示之物亦對此並未有何記載，是以如
    附表一編號5所示之物顯然非紀錄本案大陸籍女子坐檯所取
    得之報酬云云（本院卷第291至292頁）。惟查：
　①花名「惠子」之大陸籍女子於108年8月24日已有金額5萬元之
    紀錄，同年月25、29日又分別有2萬元，同年月26、27、30
    日各再有1萬元之紀錄，此有如附表一編號5所示之物之內容
    在卷可憑（本院卷第189至190頁）。倘若真如被告2人所述
    該款項是大陸籍女子將本身攜帶之財物交由店家保管，則花
    名「惠子」之大陸籍女子何以不一次交付，而需分開多達6
    筆款項增加自己攜帶上之不便及風險。況且，上開金額總計
    已達12萬元之多，亦難以想像大陸籍女子隻身來台，會將其
    私人為數不少之財物託由多數不特定人進出之視唱中心店家
    保管。是被告2人上開所辯，顯難採信。
　②另觀諸如附表一編號5所示之物之內容（詳如附表三所示），
    並非逐日記載發放給大陸籍女子之金額，且「時間」欄位之
    日期亦有與「付清」欄位中所記載日期相隔數日之情形，此
    有如附表一編號5所示之物之內容附卷可稽（本院卷第189至
    190頁）。參以被告林玉於調詢時自承：如附表一編號5所示
    之物是大陸籍女子寄在店內櫃檯的錢及日期等語（調卷第12
    頁）。可知被告2人發放給大陸籍女子之方式應非固定採逐
    日發放之形式，累計數日後再一次給付之情況亦所在多有。
    再者，依前引證人陳麗琴、曹夢詩、張穎惠、黃碧惠之證述
    ，可知其等坐檯1日即可獲有2,000至5,000元之報酬，復參
    以證人陳麗琴、張穎惠於調詢時均證述：基本上每2個小時
    可以拿到500元，但如果客人較多，同時段可以轉檯到不同
    包廂，每一包廂每2個小時可以拿到500元等語（調卷第38、
    66頁），是大陸籍女子每坐檯一個包廂即可取得500元，且
    同一時段可在不同包廂輪流坐檯，意即每位大陸籍女子實際
    取得之報酬應以其等於該時段內坐檯之包廂數計算，每2小
    時500元僅為其等基本坐檯1間包廂之報酬等情，應可認定。
    故如附表一編號5所示之物記載之內容並無辯護人上開所述
    工時不合理之處。
　③又花名「小仙女」之大陸籍女子林巧燕，於本次來臺第一天
    至嘉年華視唱中心上班就被調查站人員所查獲，尚未領有報
    酬等情，據證人林巧燕證述明確（調卷第27頁），是如附表
    一編號5所示之物內容尚未登載其所得報酬，尚與實情相符
    。至花名「開心」之大陸籍女子黃碧惠雖證述：工作結束後
    ，我當日即向吧檯會計人員領取前一日之坐檯費，平均每日
    能領取3,000至5,000元左右。我開始坐檯至今共4天，總共
    賺取1萬多元等語（調卷第83頁）。惟如附表一編號5所示之
    物之記帳方式並非逐日記載每位小姐之每日坐檯報酬，已如
    前述，況且如附表一編號5所示之物上尚記載有發放給大陸
    籍女子花名「晴晴」（即證人陳麗琴）、「小希」（即證人
    曹夢詩）、「惠子」（即證人張穎惠）、「陳晨」（即證人
    陳玲）等人之金額，故不能排除是嘉年華視唱中心之記帳人
    員尚未或漏未紀錄關於花名「開心」之大陸籍女子報酬之可
    能性。是以，被告2人及辯護人前揭所辯均難認可採。如附
    表一編號5所示之物確實為紀錄本案大陸籍女子坐檯所取得
    報酬數額之內容，而得作為本案被告2人實際犯罪所得計算
    之依據。
  ㈡供犯罪所用或犯罪所生之物部分：
    按供犯罪所用、犯罪預備之物或犯罪所生之物，屬於犯罪行
    為人者，得沒收之。但有特別規定者，依其規定。刑法第38
    條第2項定有明文。復按所謂「責任共同原則」，乃因行為
    人就共同犯行存有相互利用及補充關係，且與行為結果具因
    果支配關連，必須同負其責，而對行為人論處共同正犯之「
    罪責」而言。至於供犯罪所用之工具或犯罪所生之物之沒收
    ，因刑事沒收新制業將沒收定性為刑罰或保安處分以外之獨
    立法律效果，並非從刑，是對於共同行為人之沒收，並無責
    任共同原則之適用，自屬當然。刑法第38條第2項所規定供
    犯罪所用之物或犯罪所生之物之裁量沒收，以該物屬於犯罪
    行為人即被告者為限，包括被告有所有權或有事實上處分權
    之情形，始得在該被告罪刑主文項下諭知沒收，對於非所有
    權人復無處分權之共同正犯，則無庸在其罪刑主文項下諭知
    沒收（最高法院109年度台上字第1820號判決意旨參照）。
    經查：
　⒈如附表一所示之物，為被告2人與同案被告林威呈為本案犯行
    所用或所生之物，此據被告2人於本院審理時供承在卷（本
    院卷第289頁）。而被告2人於本案中擔任嘉年華視唱中心實
    際投資及負責人之主要角色，顯然對於如附表一所示之物具
    有事實上之處分權，依上開說明，即應均於被告2人本案之
    罪刑項下宣告沒收。
　⒉至如附表二編號1至10所示之物，依卷內證據均無法證明與被
    告2人或同案被告林威呈之本案犯行有關；如附表二編號11
    至12所示之物，亦非被告2人所有，爰均不予宣告沒收，附
    此敘明。
據上論斷，應依刑事訴訟法第273條之1第1項、第299條第1項前
段、第300條，臺灣地區與大陸地區人民關係條例第15條第4款、
第83條第1項，刑法第11條前段、第28條、第41條第1項前段、第
38條第2項前段、第38條之1第1項前段、第3項，判決如主文。
本案經檢察官劉俊儀提起公訴，檢察官何克昌到庭執行職務。
中　　華　　民　　國　　111 　年　　2 　　月　　22　　日
                  刑事第六庭  法  官  陳一誠
以上正本證明與原本無異。
如不服本判決應於收受判決後20日內向本院提出上訴書狀，並應
敘述具體理由；其未敘述上訴理由者，應於上訴期間屆滿後20日
內向本院補提理由書（均須按他造當事人之人數附繕本）「切勿
逕送上級法院」。　　　　　　　　　
中　　華　　民　　國　　111 　年　　2 　　月　　23　　日
                              書記官  陳佳迪
附錄本案論罪法條：
【臺灣地區與大陸地區人民關係條例第15條】
下列行為不得為之：
一、使大陸地區人民非法進入臺灣地區。
二、明知臺灣地區人民未經許可，而招攬使之進入大陸地區。
三、使大陸地區人民在臺灣地區從事未經許可或與許可目的不符
    之活動。
四、僱用或留用大陸地區人民在臺灣地區從事未經許可或與許可
    範圍不符之工作。
五、居間介紹他人為前款之行為。
【臺灣地區與大陸地區人民關係條例第83條】
違反第15條第4款或第5款規定者，處2年以下有期徒刑、拘役或
科或併科新臺幣30萬元以下罰金。
意圖營利而違反第15條第5款規定者，處3年以下有期徒刑、拘役
或科或併科新臺幣60萬元以下罰金。
法人之代表人、法人或自然人之代理人、受僱人或其他從業人員
，因執行業務犯前2項之罪者，除處罰行為人外，對該法人或自
然人並科以前2項所定之罰金。但法人之代表人或自然人對於違
反之發生，已盡力為防止行為者，不在此限。
附表一：扣案物
 編號 物品名稱 數量 備註 1 排班表 10張 調卷第173頁扣押物品目錄表編號1-1 2 帳冊（週營收簿） 1本 調卷第173頁扣押物品目錄表編號1-2 3 收支日報表 10張 調卷第173頁扣押物品目錄表編號1-3 4 小姐名牌 12張 調卷第173頁扣押物品目錄表編號1-13、1-14 5 大陸小姐工資表 1本 調卷第173頁扣押物品目錄表編號1-18 6 大陸小姐名冊 2本 調卷第173頁扣押物品目錄表編號1-19、1-20 7 帳冊 1本 調卷第173頁扣押物品目錄表編號1-21 
附表二：扣案物
編號 物品名稱 數量 備註 1 進貨帳冊 1本 調卷第173頁扣押物品目錄表編號1-4 2 雜記本 1本 調卷第173頁扣押物品目錄表編號1-5 3 酒類帳冊 1本 調卷第173頁扣押物品目錄表編號1-6 4 估價單 1袋 調卷第173頁扣押物品目錄表編號1-7 5 消費名冊 1本 調卷第173頁扣押物品目錄表編號1-8 6 每月銷量帳冊 1本 調卷第173頁扣押物品目錄表編號1-9 7 國稅局函文 2張 調卷第173頁扣押物品目錄表編號1-10 8 收款單 4張 調卷第173頁扣押物品目錄表編號1-11 9 消防設備檢修申報書 1本 調卷第173頁扣押物品目錄表編號1-12 10 行動電話（含門號0000000000號SIM卡） 1支 ①林玉所有。 ②調卷第173頁扣押物品目錄表編號1-15 11 行動電話（含門號0000000000號SIM卡） 1支 ①林威呈所有。 ②調卷第173頁扣押物品目錄表編號1-16 12 行動電話（含門號0000000000號SIM卡） 1支 ①林威呈所有。 ②調卷第173頁扣押物品目錄表編號1-17 
附表三：扣案物「大陸小姐工資表」之記載內容
日期 姓名 金額 日期 姓名 金額 日期 姓名 金額 8/21 露西 1萬 8/30 小雪 1萬 9/11 西西 2萬 8/21 妞妞 3萬 8/30 陳琳 2萬 9/12 美美 1萬 8/24 桃子 4萬 8/30 惠子 1萬 9/13 檸檬 4萬6千 8/24 惠子 5萬 8/30 小雪 1萬 9/13 夏雪 1萬 8/24 露西 1萬 9/2 小雪 2萬 9/14 西西 4萬7千 8/24 燕子 3萬 9/4 小雪 2萬 9/15 小小 3萬 8/25 桃子 1萬 9/4 芳芳 4萬 9/15 檸檬 1萬 8/25 小靜 1萬 9/4 西西 3萬8千 9/16 小仙女 1萬5千 8/25 妞妞 3萬 9/5 芳芳 1萬 9/17 檸檬 1萬 8/25 小婷 2萬 9/6 芳芳 2萬 9/17 小小 1萬 8/25 露西 1萬 9/6 小雪 2萬 9/17 小菲 2萬 8/25 青青 2萬 9/7 陳晨 1萬 9/20 糖糖 3萬 8/25 惠子 2萬 9/7 西西 2萬2千 9/20 欣欣 3萬 8/25 陳琳 1萬 9/7 檸檬 1萬 9/20 花花 2萬+ 1300人民幣 8/26 菲菲 3萬 9/7 芳芳 1萬 9/22 唐唐 1萬 8/26 惠子 1萬 9/7 陳晨 9千 9/22 可可 2萬 8/26 露西 1萬 9/7 西西 1萬7千 9/25 可可 1萬 8/27 菲菲 1萬 9/9 檸檬 1萬 9/26 可可 1萬 8/27 惠子 1萬 9/9 西西 8萬5千 9/27 唐唐 1萬 8/27 桃子 1萬5千 9/10 小小 2萬 9/28 唐唐 1萬 8/29 小雪 2萬 9/11 檸檬 1萬 10/7 芳芳 2萬 8/29 惠子 2萬 9/11 美美 1萬5千 10/7 安安 2萬 合計：42萬5千元 （本院卷第189頁）   合計：43萬6千元 （本院卷第190頁）   合計：41萬8千元及       1,300元人民幣 （本院卷第191頁）   
日期 姓名 金額 日期 姓名 金額 日期 姓名 金額 10/7 欣欣 1萬 10/18 婷婷 2萬2千 10/24 微微 1萬 10/8 玲玲 1萬 10/18 芳芳 1萬 10/24 鑫兒 2萬 10/8 小九 1萬 10/19 小靜 1萬 10/25 糖糖 1萬 10/9 芊芊 1萬 10/20 可可 1萬 10/26 可可 1萬 10/8 桃子 2萬 10/20 夏天 1萬 10/26 洋洋 1萬 10/10 小靜 1萬 10/20 鑫兒 3萬 10/26 夏天 1萬 10/11 小九 1萬 10/20 糖糖 1萬 10/27 豆豆 1萬 10/12 芳芳 3萬 10/20 小靜 4千 10/27 糖糖 5千 10/12 小九 1萬 10/20 洋洋 1萬 10/27 洋洋 1萬    10/20 豆豆 1萬 10/27 夏天 1萬 10/12 陳晨 1萬 10/22 夏天 1萬 10/28 可可 1萬 10/12 小靜 1萬 10/22 可可 1萬 10/28 小雪 1萬 10/12 娜娜 3萬 10/22 洋洋 1萬 10/30 洋洋 1萬 10/12 玲玲 2萬 10/22 豆豆 1萬 10/30 糖糖 1萬 10/13 小九 1萬 10/22 微微 2萬 10/31 夏天 8千 10/13 小靜 1萬 10/23 鑫兒 2萬 10/31 豆豆 5千 10/13 開心 5萬 10/23 糖糖 1萬 10/31 可可 6千 10/13 玲玲 1萬 10/24 糖糖 1萬 10/31 糖糖 1萬 10/15 陳晨 1萬 10/24 可可 1萬 10/31 洋洋 1千5百 10/17 陳晨 1萬 10/24 豆豆 1萬 10/31 微微 1萬5千 10/17 芳芳 2萬 10/24 洋洋 1萬 11/5 小雪 2萬 10/17 芳芳 1萬 10/24 夏天 1萬 11/8 小雪 1萬 合計：32萬元 （本院卷第192頁）   合計：26萬6千元 （本院卷第193頁）   合計：22萬5百元 （本院卷第189頁）   
日期 姓名 金額 日期 姓名 金額 11/8 安心 2萬 12/12 婷婷 6萬5千 11/9 檸檬 1萬 1/18 惠子 3萬 11/9 小師妹 1萬 1/19 陳晨 1萬 11/9 夏雨 1萬6千 1/18 平安 1萬5千 11/10 檸檬 3萬2千 1/19 晴晴 1萬 11/10 小師妹 7千  小新 2萬 11/10 飛兒 2萬5千  小希 1萬5千 11/10 夏雨 4千  千千 1萬6千 11/11 小雪 2萬  珊珊 1萬2千 11/11 小小 1萬  可欣 2萬2千 11/12 小雪 1萬  莎莎 10萬 11/12 小九 2萬 1/20 小月 3萬5千 11/13 小雪 1萬 1/20 莎莎 2萬 11/14 小九 1萬 合計：37萬元 （本院卷第196頁）   11/15 小雪 1萬    11/15 飛兒 2萬2千    11/16 小小 2萬    11/17 小雪 2萬5千    11/17 飛兒 1萬    11/20 小雪 1萬    11/21 小雪 1萬    11/22 小雪 1萬    合計：32萬1千元 （本院卷第195頁）